臺灣臺中地方法院刑事裁定
110年度訴字第1049號
公  訴  人  臺灣臺中地方檢察署檢察官
被      告  吳尚豪




選任辯護人  吳呈炫律師
被      告  潘宥年



選任辯護人  簡鵬舉律師（法扶律師） 
上列被告等因違反毒品危害防制條例案件，經檢察官提起公訴（
110年度偵字第8072號、第8074號、第13451號、110年度毒偵字
第731號、第732號、第1508號），本院裁定如下：
    主  文
吳尚豪羈押期間，自民國壹佰壹拾年拾月貳拾陸日起延長貳月。
潘宥年羈押期間，自民國壹佰壹拾年拾月貳拾陸日起延長貳月，
並禁止接見通信。 
    理  由
一、被告吳尚豪、潘宥年因違反毒品危害防制條例案件，經檢察
    官提起公訴，並經本院訊問及核閱相關卷證後，以被告吳尚
    豪、潘宥年涉犯毒品危害防制條例第4條第2項之販賣第二級
    毒品罪、毒品危害防制條例第4條第6項、第2項之販賣第二
    級毒品未遂罪嫌重大，且被告吳尚豪有刑事訴訟法第101條
    第1項第3款之情形；被告潘宥年有刑事訴訟法第101條第1項
    第2款、第3款之情形，非予羈押顯難進行審判。又被告吳尚
    豪、潘宥年依刑事訴訟法第101條之1第1項第10款，有事實
    足認為有反覆實施同一犯罪之虞，有羈押之必要，均自民國
    110年5月26日起執行羈押，被告潘宥年並禁止接見、通信。
　　復經本院訊問並裁定被告吳尚豪、潘宥年均自110年8月26日
    起第一次延長羈押2月，被告潘宥年並續予禁止接見、通信
    。
二、經查：
  ㈠本院審酌被告吳尚豪、潘宥年涉犯毒品危害防制條例第4條第
    2項之販賣第二級毒品罪、毒品危害防制條例第4條第6項、
    第2項之販賣第二級毒品未遂罪嫌，業據被告吳尚豪於本院
    準備程序時坦承全部犯行；被告潘宥年於本院準備程序時坦
    承部分犯行（就起訴書犯罪事實三其所分擔之行為內容有部
    分爭執），復有共同被告潘宥年、吳尚豪、郭洧鳴於警詢、
    偵查中之供述在卷可稽，並有證人林竑睿、古必楨、王別鴻
    於警詢及偵查中之證述在卷可證，且有現場蒐證照片、通訊
    軟體微信、FaceTime、LINE訊息翻拍照片、匯款交易明細照
    片、中華郵政帳號000-00000000000號帳戶基本資料、交易
    明細、中國信託商業銀行戶名潘宥年、帳號000000000000號
    帳戶基本資料、交易明細、衛生福利部草屯療養院鑑驗書附
    卷可參，又有扣案之物品可資佐證，足認被告吳尚豪、潘宥
    年上開犯罪嫌疑確屬重大。
  ㈡查：
  ⒈被告潘宥年固坦承起訴書犯罪事實三其中販賣第二級毒品未
    遂犯行，然就該部分其所涉嫌分擔實施之犯行部分是否包含
    持有暨運輸欲販賣與佯裝買家之林竑睿之甲基安非他命犯行
    則有爭執，且否認該同一行為所涉犯之運輸第二級毒品犯行
    ，則被告潘宥年固坦承起訴書犯罪事實三之販賣第二級毒品
    未遂犯行，然就其分擔之行為內容仍有爭執，而檢察官已聲
    請傳喚共同被告吳尚豪為證人，且尚未進行審判程序詰問前
    ，堪認被告潘宥年仍有勾串共犯、證人之虞。
  ⒉被告吳尚豪、潘宥年所涉犯之毒品危害防制條例第4條第2項
    販賣第二級毒品罪、毒品危害防制條例第4條第6項、第2項
    之販賣第二級毒品未遂罪，屬最輕本刑為5年以上有期徒刑
    之重罪，而重罪常伴隨有逃亡、滅證之高度可能，此係趨吉
    避凶、脫免刑責、不甘受罰之基本人性，依客觀、正常之社
    會通念，實足認被告吳尚豪已有逃亡之相當或然率存在；被
    告潘宥年已有逃亡、滅證之相當或然率存在，基上，自有相
    當理由認被告吳尚豪有逃亡之虞；被告潘宥年有逃亡、滅證
    之虞。
  ⒊又被告吳尚豪、潘宥年本案涉嫌販賣第二級毒品次數均非少
    ，且被告吳尚豪除本案涉嫌販賣第二級毒品犯行3次外，另
    於110年1月26日亦涉嫌販賣第二級毒品犯行（另由本院以11
    0年度訴字第1190號案件審理中）；另被告潘宥年就涉嫌起
    訴書犯罪事實三販賣第二級毒品未遂犯行遭逮捕後，檢察官
    聲請羈押，經本院諭知限制住居後，又再犯起訴書犯罪事實
    四之2次販賣第二級毒品犯行，是有事實足認為被告吳尚豪
    、潘宥年均有反覆實行同一犯罪之虞。
  ㈢另被告有無羈押之必要，法院自得就具體個案情節予以斟酌
    決定，如就客觀情事觀察，法院羈押裁定之目的與手段間衡
    量，並無明顯違反比例原則情形，即無違法或不當可言，爰
    斟酌被告無視國家杜絕毒品犯罪之禁令，涉嫌將毒品販賣與
    購毒者，使購買之吸毒者更加產生對毒品之依賴性及成癮性
    ，戕害他人健康，並有滋生其他犯罪之可能，危害社會治安
    ，且減損國家國力、競爭力，惡性非輕，且權衡國家刑事司
    法權之有效行使、社會秩序、公共利益及被告人身自由之私
    益與防禦權受限制之程度，認對被告吳尚豪、潘宥年維持羈
    押處分尚屬適當、必要、合乎比例原則，且若改採命被告吳
    尚豪、潘宥年具保、責付或限制住居等侵害較小之手段，均
    不足以確保日後之審判程序或判決確定後執行程序之順利進
    行，實認有繼續執行羈押之必要。
  ㈣至被告吳尚豪、潘宥年所稱其家庭情形，則與被告吳尚豪、
    潘宥年是否具備停止羈押事由及有無羈押必要性之判斷無涉
    。
  ㈤綜上所述，本院以羈押被告吳尚豪、潘宥年之羈押期間即將
    屆滿，經本院訊問上開被告後，認其等之羈押原因及必要性
    仍然存在，均應自110年10月26日起第二次延長羈押2月。另
    被告潘宥年並續予禁止接見、通信。
三、爰依刑事訴訟法第108條第1項、第5項、第105條第3項，裁
    定如主文。 
中　　華　　民　　國　　110 　年　　10　　月　　13　　日
                  刑事第五庭    審判長法  官  唐中興
                                      法  官  黃世誠
                                      法　官　黃佳琪
以上正本證明與原本無異。
如不服本裁定，應於裁定送達後5日內，向本院提出抗告狀。
                                      書記官  顏偉林
中　　華　　民　　國　　110 　年　　10　　月　　13　　日